【裁判字號】    89,台上,1377
【裁判日期】    890316
【裁判案由】    違反毒品危害防制條例
【裁判全文】
最高法院刑事判決                              八十九年度台上字第一三七七號
    上  訴  人  甲○○
右上訴人因違反毒品危害防制條例案件，不服台灣高等法院中華民國八十八年十一月
十九日第二審判決（八十七年度上訴字第四三三五號，起訴案號：台灣板橋地方法院
檢察署八十六年度偵字第九八九一號），提起上訴，本院判決如左：
    主  文
上訴駁回。
    理  由
按刑事訴訟法第三百七十七條規定：上訴於第三審法院，非以判決違背法令為理由，
不得為之。是提起第三審上訴，應以原判決違背法令為理由，係屬法定要件。如果上
訴理由狀並未依據卷內訴訟資料，具體指摘原判決不適用何種法則或如何適用不當，
或所指摘原判決違法情事，顯與法律規定得為第三審上訴理由之違法情形，不相適合
時，均應認其上訴為違背法律上之程式，予以駁回。本件原判決撤銷第一審之不當判
決，改判仍論處上訴人甲○○連續販賣毒品，累犯罪刑。係綜核同案被告廖瑞鎰、陳
騏之證詞，台北市立療養院尿液檢驗報告書、台灣板橋地方法院檢察署通訊監察書
、台北市政府警察局通訊監察譯文等證據為論據，認定上訴人意圖營利並基於販賣毒
品海洛因之概括犯意，以其住家0000000號電話為聯絡工具，與買受人約定交
貨地點，自民國八十六年二月間起至同年四月初止，在台北縣新莊市○○路八十七巷
十八號樓下，以每包新台幣（下同）五千元之價格，售賣毒品海洛因予廖瑞鎰施用，
約二、三天售賣一次，每次一包，二個月內共售賣二十次。又連續自同年二月間起至
三月底止，在其台北縣板橋市○○街二十六號二樓住處等地，以每包二千元之價格，
售賣毒品海洛因予陳騏施用，每次一包，共計售賣五次，所得均供己花用罄盡之事
實，已詳敘其證據取捨及認定之理由。而以上訴人與廖瑞鎰電話聯絡交易海洛因時，
曾稱：「東西秤足一點，今天真的要做，不要跟別人分」；「那東西不能溶有雜質，
我過去看看」等語，上訴人與廖瑞鎰就毒品海洛因之重量與品質甚為計較，足認上訴
人係在售賣毒品海洛因無疑。所辯：僅與廖瑞鎰、陳騏合資購毒分食，未賺取利潤
云云；陳騏事後亦附和其說詞，改為有利上訴人之證述，顯係卸責、迴護之詞，無
足採信，亦於理由內逐一指駁。復說明上訴人雖堅不吐實販入毒品之價格致無法計算
其差價利潤，惟按販毒係重大違法行為，政府採嚴刑峻法防制，上訴人與廖瑞鎰、陳
騏並無深交亦非至親，苟無利得，應無甘冒風險而以購入價格轉讓之理？其有營利
之意圖，灼然明甚，犯行洵堪認定。核其所為，係犯肅清煙毒條例第五條第一項之販
賣毒品罪，惟上訴人行為後，「毒品危害防制條例」已於八十七年五月二十二日公佈
施行，比較新舊法結果，以舊法對於上訴人較為有利，依刑法第二條第一項但書之規
定，應適用新法制定前之肅清煙毒條例處罰等情綦詳。所為論斷，俱有卷內證據資料
足憑，從形式上觀察，原判決並無違背法令之情形存在。查證據之取捨及證據之證明
力如何，均屬事實審法院得自由裁量、判斷之職權，苟其此項裁量、判斷，並不悖乎
通常一般之人日常生活經驗之定則或論理法則；又於判決內論其何以作此判斷之心
證理由者，即不得任意指摘其為違法，據為提起第三審上訴之合法理由。上訴人置原
判決上開明確論斷於不顧，對原審採證、認事、及證據證明力之審判職權行使，任憑
己見，再事爭執證人廖瑞鎰、陳騏警訊之供詞不實，台北市政府警察局通訊監察譯
文內容未曾談及買賣毒品之事，該等證據均不能作為上訴人不利之認定。然原判決已
就該等證據說明其取捨之理由，且上訴人所指摘者均為單純事實上之爭辯，要非適法
之第三審上訴理由。又證人即台北市政府警察局之警員柯振孟雖於原審證稱：「廖仁
偉（警員）有實施通訊監察甲○○，後發覺他有跟上游聯絡，賣給下游」等語（見原
審卷第一六九頁），此項證詞對上訴人尤為不利，原判決漏未於理由內敘述，究於判
決主旨無生影響，仍無判決理由不備之違誤。是上訴意旨所指摘原判決違法情事，顯
與法律規定得為第三審上訴理由之違法情形，不相適合。揆諸首開說明，其上訴為違
背法律上之程式，應予駁回。
據上論結，應依刑事訴訟法第三百九十五條前段，判決如主文。
中      華      民      國    八十九    年      三      月     十六     日
                              最高法院刑事第六庭
                                  審判長法官  紀  俊  乾
                                        法官  黃  正  興
                                        法官  陳  東  誥
                                        法官  張  春  福
                                        法官  王  居  財
      右正本證明與原本無異
                                              書  記  官
中      華      民      國    八十九    年      三      月    二十一    日


司法院資訊處製作；財團法人民間司法改革基金會備份。
